---
title: "hw2"
output: html_document
---

```{r setup, include=FALSE}
knitr::opts_chunk$set(echo = TRUE)
```

### 1.1
``` {r}
library(tidyverse)
library(irr)
library(mosaic)
data = read_csv('https://raw.githubusercontent.com/agricolamz/2018_data_analysis_for_linguists/master/data/students/Lera-Z/hw2_binomial/hw2_binomial.csv')
binom.test(data$k, data$n, data$prior)
```
### 1.2
```{r}
set.seed(42)
do(1000)*
  sum(sample(x = 1:0, 
             size = data$n, 
             prob = c(data$prior, 1-data$prior), 
             replace = TRUE)) ->
  simulations
simulations %>% 
  mutate(greater = sum >= data$k) %>% 
  count(greater)


simulations %>% 
  ggplot(aes(sum))+
  geom_density(fill = "lightblue")+
  geom_vline(xintercept = 53, linetype = 2)+
  theme_bw()+
  labs(title = "Распределение 1000 симуляций с параметрами n = 53, p = 0.338")

```
### 1.3
``` {r}
alpha_prior <- data$prior*data$n
alpha_prior
beta_prior <- (1-data$prior)*data$n
beta_prior

alpha_data <- data$k
beta_data <- data$n - data$k

alpha_post <- alpha_prior + alpha_data
beta_post <- beta_prior + beta_data


x <- seq(0, 1, length = 100)
data_frame(p = rep(x, 3),
           density = c(dbeta(x, alpha_prior, beta_prior),
                       dbeta(x, alpha_data, beta_data),
                       dbeta(x, alpha_post, beta_post)),
           type = rep(c("prior", "likelihood", "posterior"), each = 100))%>% 
  ggplot(aes(x = p, y = density, color = type))+
  geom_line()+
  theme_bw()

alpha_post/(alpha_post+beta_post)
```

### 1.4
```{r}
alpha_prior = 1
beta_prior = 1
alpha_post <- alpha_prior + alpha_data
beta_post <- beta_prior + beta_data

x <- seq(0, 1, length = 100)
data_frame(p = rep(x, 3),
           density = c(dbeta(x, 1, 1),
                       dbeta(x, alpha_data, beta_data),
                       dbeta(x, alpha_data + 1, beta_data + 1)),
           type = rep(c("prior", "likelihood", "posterior"), each = 100))%>% 
  ggplot(aes(x = p, y = density, color = type))+
  geom_line()+
  theme_bw()

alpha_post/(alpha_post+beta_post)

```
### 1.5
'''
1) Биномиальный тест: p-value = 0.5687, что выше заданного нами порога значимости 0.05, следовательно, нулевая гипотеза отвергается в пользу альтернативной.  
2) По результатам симуляции на графике видно, что значение k=53 находится в части графика, включающей 95%-й доверительный интервал.  
3) Среднее апостериорного распределения: 0.3269479, среднее неинформативного апостериорного распределения: 0.3176471. Значения достаточно близки.
'''